ACORDAO-COMPLETO-2553171

ACÓRDÃO DE RELAÇÃO

ACÓRDÃO DE RELAÇÃO 2228/2022 ATA 38/2022 - PLENÁRIO

Acórdão 2228/2022-TCU-Plenário
	VISTOS e relacionados estes autos de denúncia, com pedido de medida cautelar, em face de possíveis irregularidades ocorridas no contrato celebrado entre o Departamento de Polícia Rodoviária Federal e o Centro Brasileiro de Pesquisa em Avaliação e Seleção e de Promoção de Eventos - Cebraspe em 31/12/2020, com vigência de trinta e seis meses prorrogáveis até o limite de sessenta meses, cujo objeto é a prestação de serviços técnico-especializados com vistas à organização e realização de concurso público para o provimento de mil e quinhentas vagas e formação de cadastro reserva para o cargo de Policial Rodoviário Federal;  
	Considerando que a denunciante informa suposto descumprimento contratual na medida em que a avença previu a correção de 1.200 redações de candidatos autodeclarados negros ao passo que teriam sido efetivamente corrigidas apenas 558;
	Considerando os pareceres uniformes exarados pela Secretaria de Controle Externo de Aquisições Logísticas às peças 13 e 14, dos quais resta assente que o questionamento trazido na presente denúncia já foi apreciado por este Tribunal por meio do TC Processo 042.148/2021-9, que resultou no Acórdão 340/2022-TCU-Plenário, relator Ministro Antonio Anastasia, por meio do qual o Colegiado verificou que foram corrigidas 1224 discursivas relativas a candidatos que não obtiveram nota para se classificar nas vagas de ampla concorrência, o que demonstra que foi superado, em 24 unidades, o valor estabelecido, no edital, de correção de 1200 provas discursivas de candidatos autodeclarados negros;
	ACORDAM os Ministros do Tribunal de Contas da União, reunidos em sessão do Plenário, com fundamento no art. 143, III, do Regimento Interno/TCU, em:
	a) conhecer da denúncia, satisfeitos os requisitos de admissibilidade constantes nos arts. 234 e 235, do Regimento Interno deste Tribunal, e no art. 103, § 1º, da Resolução - TCU 259/2014;
	b) no mérito, considerar a denúncia improcedente;
	c) indeferir o pedido de concessão de medida cautelar formulado pela denunciante;
	d) informar ao Departamento de Polícia Rodoviária Federal e à representante a prolação do presente Acórdão; 
	e) levantar o sigilo que recai sobre as peças destes autos, à exceção daquelas que contenham informação pessoal da denunciante, nos termos dos arts. 104, § 1º, e 108, parágrafo único, da Resolução TCU 259/2014; e
	f) apensar definitivamente, com fulcro no art. 36 da Resolução - TCU 259/2014, o presente processo ao TC Processo 042.148/2021-9, porquanto há conexão entre seus objetos.
1. Processo TC-Processo 015.955/2022-2 (DENÚNCIA) 
	1.1. Responsável: Identidade preservada (art. 55, caput, da Lei n. 8.443/1992) .
	1.2. Interessado: Identidade preservada (art. 55, caput, da Lei n. 8.443/1992) .
	1.3. Órgão/Entidade: Departamento de Polícia Rodoviária Federal.
	1.4. Relator: Ministro Antonio Anastasia.
	1.5. Representante do Ministério Público: não atuou.
	1.6. Unidade Técnica: Secretaria de Controle Externo de Aquisições Logísticas (Selog) .
	1.7. Representação legal: não há.
	1.8. Determinações/Recomendações/Orientações: não há.

Identidade preservada (art. 55, caput, da Lei n. 8.443/1992).

ANTONIO ANASTASIA

não há.

Não atuou.

DENÚNCIA (DEN)

Secretaria de Controle Externo de Aquisições Logísticas (Selog).